# 请教陈版主，取得取水许可证发生的费用可以分摊吗？

提问人：cpa97cpa97笨熊 时间：2020-04-20 13:16:51
A公司为办理《取水许可证》，支付了 20 万元的咨询费，请专业机构出具《水资源合理性报告》，咨询报告是向水利部门办理取水许可申请书，行政审批的申报材料之一。现在A公司已取得了使用期限五年的《取水许可证》，办理取水许可证过程中除“咨询费”外，未发生其他支出。因为是小公司，这笔费用如果直接计入当期，对公司当期利润影响很大，将导致公司亏损。请问陈老师：公司可否根据《企业会计准则-应用指南》的规定，将咨询费计入“长期待摊费用”按受益期分摊。 长期待摊费用核算企业已经发生但应由本期和以后各期负担的分摊期限在 1 年以上的各项费用。

回答人：chenyiwei
不可以确认为长期待摊费用并分摊，应直接计入管理费用。这是接受专业服务的对价，且不是以成功取得许可作为支付条件的，因此不作为取得相关资质的增量费用。